Images des répertoires du notaire Pierre de Clersin pour l'étude VI
Archives nationales de France
Images des répertoires du notaire Pierre de Clersin pour l'étude VI
3 octobre 1681 - 29 novembre 1714
MC/RE/VI/11 - MC/RE/VI/12
Etude VI; Clersin, Pierre de
2 registres
Archives nationales de France
Minutes et répertoires: la loi 2008-696 du 15 juillet 2008 relative aux archives a fixé à 75 ans à compter de la date de l'acte, ou à 25 ans à compter de la date du décès de l'intéressé si ce délai est plus bref, le délai de communication des minutes et répertoires des notaires; ce délai est porté à 100 ans à compter de la date de l'acte si le document se rapporte à un mineur (code du Patrimoine, articles L213-2, 4e d et 5e).
Autres documents de l'étude (dossiers de clients, comptabilité...): s'agissant d'archives privées, ces documents sont communicables selon les modalités fixées par le déposant ou le donateur.
Certains documents ne sont pas accessibles sous leur forme originale en raison de leur mauvais état de conservation.
Registres entrés aux Archives nationales en 1931.
Images des répertoires de l’étude VI
Archives de l'étude VI
répertoire d'officier public ministériel
- Répertoire chronologique pour la période du 3 octobre 1681 au 31 décembre 1701, 3 octobre 1681 - 31 décembre 1701; MC/RE/VI/11; Un registre de 393 feuillets de papier manuscrits, hauteur 33 x largeur 23 cm. Les premiers feuillets sont pliés et déchirés sur les bords. Les feuillets 350 et 389 sont déchirés en bas. A la fin, 4 pages blanches.
  Registre folioté en 2003 (foliotation non visible à l'écran)
  Le répertoire contient sur deux colonnes non encadrées les informations suivantes: 1. nature de l'acte; 2. nom, prénom, des parties et jour de l'acte.
  répertoire
  - Liste chronologique des actes pour la période du 3 octobre au 31 décembre 1681, 3 octobre - 31 décembre 1681; 1 r°-6 r°; 6 feuillets
  - Liste chronologique des actes pour la période du 1er janvier au 31 décembre 1682, 1er janvier - 31 décembre 1682; 6 v°-32 v°; 27 feuillets
  - Liste chronologique des actes pour la période du 2 janvier au 31 décembre 1683, 2 janvier - 31 décembre 1683; 32 v°-50 v°; 19 feuillets
  - Liste chronologique des actes pour la période du 3 janvier au 29 décembre 1684, 3 janvier - 29 décembre 1684; 50 v°-68 v°; 11 feuillets
  - Liste chronologique des actes pour la période du 2 janvier au 31 décembre 1685, 2 janvier - 31 décembre 1685; 69 r°-84 v°; 16 feuillets
  - Liste chronologique des actes pour la période du 1er janvier au 31 décembre 1686, 1er janvier - 31 décembre 1686; 84 v°-100 v°; 17 feuillets
  - Liste chronologique des actes pour la période du 2 janvier au 30 décembre 1687, 2 janvier - 30 décembre 1687; 101 r°-118 r'°; 18 feuillets
  - Liste chronologique des actes pour la période du 2 janvier au 31 décembre 1688, 2 janvier - 31 décembre 1688; 118 r°-136 v°; 19 feuillets
  - Liste chronologique des actes pour la période du 3 janvier au 31 décembre 1689, 3 janvier - 31 décembre 1689; 137 r°-153 r°; 17 feuillets
  - Liste chronologique des actes pour la période du 3 janvier au 31 décembre 1690, 3 janvier - 31 décembre 1690; 153 r°-171 v°; 19 feuillets
  - Liste chronologique des actes pour la période du 3 janvier au 30 décembre 1691, 3 janvier - 30 décembre 1691; 172 r°-190 r°; 19 feuillets
  - Liste chronologique des actes pour la période du 2 janvier au 30 décembre 1692, 2 janvier - 30 décembre 1692; 190 r°-208 v°; 19 feuillets
  - Liste chronologique des actes pour la période du 1er janvier au 30 décembre 1693, 1er janvier - 30 décembre 1693; 208 v°-226 v°; 19 feuillets
  - Liste chronologique des actes pour la période du 2 janvier au 31 décembre 1694, 2 janvier - 31 décembre 1694; 226 v°-243 r°; 18 feuillets
  - Liste chronologique des actes pour la période du 1er janvier au 31 décembre 1695, 1er janvier - 31 décembre 1695; 243 r°-262 r°; 20 feuillets
  - Liste chronologique des actes pour la période du 1er janvier au 31 décembre 1696, 1er janvier - 31 décembre 1696; 262 v°-280 r°; 19 feuillets
  - Liste chronologique des actes pour la période du 1er janvier au 31 décembre 1697, 1er janvier - 31 décembre 1697; 280 r°-297 v°; 18 feuillets
  - Liste chronologique des actes pour la période du 2 janvier au 29 décembre 1698, 2 janvier - 29 décembre 1698; 298 r°-322 r°; 25 feuillets
  - Liste chronologique des actes pour la période du 2 janvier au 31 décembre 1699, 2 janvier - 31 décembre 1699; 322 r°-347 r°; 26 feuillets
  - Liste chronologique des actes pour la période du 2 janvier au 31 décembre 1700, 2 janvier - 31 décembre 1700; 347 v°-373 v°; 27 feuillets
  - Liste chronologique des actes pour la période du 2 janvier au 31 décembre 1701, 2 janvier - 31 décembre 1701; 373 v°-393 r°; 21 feuillets
- Répertoire chronologique pour la période du 1er janvier 1702 au 29 novembre 1714, 1er janvier 1702 - 29 novembre 1714; MC/RE/VI/12; Un registre de 231 feuillets de papier manuscrits, hauteur 34,5 x largeur 21,5 cm. Les premiers feuillets sont pliés et déchirés sur les bords. Le répertoire est dérelié. Le feuillet 143 est déchiré en haut. A la fin, 2 pages blanches déchirées.
  Le répertoire contient sur deux colonnes non encadrées les informations suivantes: 1. nature de l'acte; 2. nom, prénom des parties et jour de l'acte.
  - Liste chronologique des actes pour la période du 1er janvier au 29 décembre 1702, 1er janvier - 29 décembre 1702; 1 r°-22 v°; 22 feuillets
  - Liste chronologique des actes pour la période du 1er janvier au 31 décembre 1703, 1er janvier - 31 décembre 1703; 22 v°-39 v°; 18 feuillets
  - Liste chronologique des actes pour la période du 1er janvier au 31 décembre 1704, 1er janvier - 31 décembre 1704; 40 r°-56 r°; 17 feuillets
  - Liste chronologique des actes pour la période du 3 janvier au 31 décembre 1705, 3 janvier - 31 décembre 1705; 56 r°-71 v°; 16 feuillets
  - Liste chronologique des actes pour la période du 2 janvier au 31 décembre 1706, 2 janvier - 31 décembre 1706; 71 v°-87 r°; 17 feuillets
  - Liste chronologique des actes pour la période du 2 janvier au 31 décembre 1707, 2 janvier - 31 décembre 1707; 87 r°-105 v°; 19 feuillets
  - Liste chronologique des actes pour la période du 1er janvier au 31 décembre 1708, 1er janvier - 31 décembre 1708; 105 v°-122 v°; 18 feuillets
  - Liste chronologique des actes pour la période du 3 janvier au 28 décembre 1709, 3 janvier - 28 décembre 1709; 122 v°-135 v°; 14 feuillets
  - Liste chronologique des actes pour la période du 2 janvier au 31 décembre 1710, 2 janvier - 31 décembre 1710; 136 r°-151 v°; 16 feuillets
  - Liste chronologique des actes pour la période du 1er janvier au 31 décembre 1711, 1er janvier - 31 décembre 1711; 151 v°-171 r°; 21 feuillets
  - Liste chronologique des actes pour la période du 1er janvier au 30 décembre 1712, 1er janvier - 30 décembre 1712; 171 v°-185 v°; 15 feuillets
  - Liste chronologique des actes pour la période du 1er janvier au 30 décembre 1713, 1er janvier - 30 décembre 1713; 185 v°-200 v°; 16 feuillets
  - Liste chronologique des actes pour la période du 1er janvier au 29 novembre 1714, 1er janvier - 29 novembre 1714; 200 v°-230 v°; 31 feuillets